# 关于同一控制下比较报表的编制

提问人：whx669 时间：2018-07-03 07:09:59
请教陈总： 假设A公司 2018 年 6 月收购B公司80%股权，系同一控制下的企业合并。在编制比较报表（ 2017 年 12 月 31 日）的数据时：
1 、对于 2017 年B公司产生的净利润，比较报表 2017 年度的利润表上要不要确认少数股东损益？如果要确认，调整分录怎么做？
2 、在恢复B公司的留存收益归属于A公司的部分后，按B的留存收益的80%的金额恢复，恢复后合并资产负债表的期末”未分配利润“不等于试算平衡表的利润分配表项目中的”期末未分配利润“了，差额正好是”未分配利润“项目金额归属少数股东的20%？ 这是什么原因，是未确认少数股东损益造成的吗？怎么做能达到勾稽关系是对的？
3 、如果A收购B时，B的净资产中含有”专项储备“项目，A的初始投资成本中包括了该专项储备的金额。那么在后续编制合并报表时，比如编制 2019 年 12 月 31 日的报表： B的净资产与A的长投抵销完后，如果再恢复B的”专项储备“中属于A的80%时， 再”借：资本公积， 贷：专项储备“， 我感觉这个分录就不对了，再冲资本公积好像就没有道理了，因为在抵销长投与净资产时，已把资本公积冲完了。
请陈总解释一下，非常感谢！

回答人：chenyiwei
1 、要确认20%的少数股东权益和少数股东损益。抵销方法与一般抵销分录中确认少数股权的方法相同，即：借：实收资本、资本公积、盈余公积、未分配利润（以上各项目子公司报表金额的20%），贷：少数股东权益；借：年初未分配利润，借：少数股东本期损益，贷：未分配利润。 2 、正常情况下勾稽关系不应有问题，你看下是否因为上面第二笔分录没有做导致。 3 、被收购方专项储备恢复时，一般应借记资本公积，如果你采用成本法下直接抵销的方式（我以前说明过这种方法），则不需要编制专门的留存收益和专项储备恢复分录。